【裁判字號】    99,易,1934
【裁判日期】    990630
【裁判案由】    竊盜
【裁判全文】
臺灣臺中地方法院刑事判決              99年度易字第1934號
公  訴  人  臺灣臺中地方法院檢察署檢察官
被      告  乙○○
上列被告因竊盜案件，經檢察官提起公訴（99年度偵字第9460號
），本院判決如下：
    主    文
乙○○犯如附表所示之竊盜罪，均累犯，各處如附表「宣告刑」
欄所示之刑，應執行有期徒刑壹年壹月，如易科罰金，以新臺幣
壹仟元折算壹日。
    事    實
一、乙○○前因詐欺案件，經臺灣高等法院臺中分院以96年度上
    易字第531號判決判處有期徒刑4月確定(下稱第案)；又因
    詐欺案件，經臺灣臺南地方法院以96年度簡字第1456號判決
    判處有期徒刑 2月確定（下稱第案）；嗣逢減刑條例施行
    ，乃經臺灣臺南地方法院以96年度聲減字第4870號裁定將上
    開第案減為有期徒刑2月，並與第案定應執行有期徒刑4
    月確定，於民國97年5月13日易科罰金執行完畢。
二、詎猶不知悔改，復意圖為自己不法之所有，分別於附表所示
    時間、地點，以附表所示行為方式，竊取如附表所示被害人
    丙○○、戊○○、庚○○、丁○○及辛○○等人所有之物，
    嗣於99年4月17日下午4時30分許，附表編號2被害人戊○○
    在臺中市○○○路○段東海大學內，發現乙○○與竊取其財
    物者之特徵相符，經報警處理，乙○○在東海大學門口為警
    攔查，當場在其持用之背包內扣得附表編號 1被害人丙○○
    遭竊之行動電話1支，復經乙○○同意，前往其承租之臺中
    市○○路55-20號2樓C室執行搜索，扣得附表編號3被害人庚○○遭竊之ELIYA牌行動電話1支，乙○○並於附表編號4、5
    之竊盜犯罪未為有偵查權限之機關發覺犯罪嫌疑人前，主動
    向員警自首而接受裁判。
三、案經戊○○訴由臺中市警察局第六分局報告臺灣臺中地方法
    院檢察署檢察官偵查起訴。
    理    由
一、按被告以外之人於審判外之陳述，雖不符前4條之規定，而
    經當事人於審判程序同意作為證據，法院審酌該言詞陳述或
    書面陳述作成時之情況，認為適當者，亦得為證據。當事人
    、代理人或辯護人於法院調查證據時，知有第159條第1項不
    得為證據之情形，而未於言詞辯論終結前聲明異議，視為有
    前項之同意；刑事訴訟法第159條之5定有明文。本件被告於
    本院審判程序中，對於證人即被害人丙○○、戊○○、庚○○、丁○○、辛○○、力昭偉等人於警詢時之陳述及其他具
    傳聞性質之證據資料之證據能力均未表爭執，且迄於言詞辯
    論終結前亦未聲明異議，本院審酌該等證據資料作成時之情
    況，核無違法取證及證明力明顯過低之瑕疵，認為以之作為
    證據為適當，揆諸上開規定，本件認定事實所引用之文書等
    物證俱有證據能力，而得採為證據。
二、上開事實，業據被告乙○○於本院審理時坦認不諱，核與證
    人即被害人丙○○、戊○○、庚○○、丁○○、辛○○及證
    人力昭偉於警詢時證述情節大致相符，且有臺中市警察局第
    六分局協和所員警出具之職務報告2份、贓物認領保管單3紙
    、被害人庚○○所有之ELIYA牌行動電話標籤條碼資料1張、
    手機照片4紙、查獲現場照片8紙、委售切結書1紙在卷可稽
    ，被告上開自白核與事實相符，均堪採信，被告犯行均堪以
    認定，應依法論科。
三、論罪科刑之理由：
  (一)核被告乙○○所為，均係犯刑法第320條第1項之普通竊盜罪
    。
  (二)被告先後 5次竊盜犯行，行為互殊，犯意個別，應予分論併
    罰。
  (三)被告有如事實欄一所示之有期徒刑執行完畢情形，有卷附臺
    灣高等法院被告前案紀錄表可按，其於 5年以內故意再犯本
    案有期徒刑以上之罪，均為累犯，均應依刑法第47條第 1項
    規定加重其刑。
  (四)另被告於查緝犯罪之檢警機關尚未查悉附表編號4、5之竊盜
    犯罪前，即主動向警方自首該部分竊盜犯行而接受裁判，此
    經證人即查獲員警己○○於本院審理時證述明確（見本院卷
    第20頁背面），被告於上開犯罪未發覺前，自首並接受裁判
    ，爰均依刑法第62條前段規定，減輕其刑。被告所犯上開2
    罪，均有刑之加重及減輕事由，爰依刑法第71條第1項規定
    ，均先加後減之。再被告雖主張附表編號3之竊盜犯行，亦
    係其主動供出者，惟附表編號3之竊盜犯行係員警至被告上
    揭租屋處搜索後，扣得該ELIYA牌行動電話1支，經員警己○○調閱報案三聯單、報案紀錄核對後，進而確認該ELIYA 牌
    行動電話係被害人陳彪炳失竊之物等情，亦據證人己○○於
    本院審理時證述明確(見本院卷第頁），是該部分尚難認係
    被告主動供出者，不符合自首之要件，併予敘明。
  (五)爰審酌被告前有詐欺前科，有臺灣高等法院被告前案紀錄表
    可查，素行不佳，其年輕體健，竟不思循正當管道賺取錢財
    謀生，恣意行竊，顯然缺乏尊重他人財產權之觀念，本件短
    期內涉犯5次之竊行，價值觀及守法概念均有偏差，危害社
    會治安匪淺，惡性不輕，惟衡之被告行竊手段尚稱平和，部
    分物品業由被害人領回，兼衡被害人損失之程度，以及被告
    犯後坦認犯行之態度，犯罪之動機、目的、生活狀況、智識
    程度等一切情狀，分別量處如主文所示之刑，並定其應執行
    之刑，併均諭知易科罰金之折算標準，以示懲儆。
據上論結，應依刑事訴訟法第299條第1項前段，刑法第320條第1
項、第47條第1項、第41條第1項前段、第62條前段、第51條第 5
款，刑法施行法第1條之1第1項、第2項前段，判決如主文。
本案經檢察官甲○○到庭執行職務。
中    華    民    國    99    年     6    月    30    日
                  刑事第七庭    法  官  林美玲
以上正本證明與原本無異。
如不服本判決應於收受判決後10日內向本院提出上訴書狀，並應
敘述具體理由；其未敘述上訴理由者，應於上訴期間屆滿後20日
內向本院補提理由書（均須按他造當事人之人數附繕本）「切勿
逕送上級法院」。
                                書記官  黃珮華
中    華    民    國    99    年     6    月    30    日
附表：
┌──┬──────┬───────────┬───────┬───────┐
│編號│時        間│地                  點│行  為  方  式│宣    告    刑│
├──┼──────┼───────────┼───────┼───────┤
│ 1  │99年3月7日夜│臺中市○○○路○段181號│徒手竊取丙○○│處有期徒刑參月│
│    │間某時      │東海大學排球場休息區  │所有之包包1 個│，如易科罰金，│
│    │            │                      │（內有LG牌黑白│以新臺幣壹仟元│
│    │            │                      │色行動電話1支 │折算壹日。    │
│    │            │                      │及證件等物）。│              │
│    │            │                      │              │              │
├──┼──────┼───────────┼───────┼───────┤
│ 2  │99年3月20日 │臺中市○○○路○段181號│徒手竊取戊○○│處有期徒刑伍月│
│    │下午5時30許 │東海大學壘球場        │所有之腰包1 只│，如易科罰金，│
│    │（起訴書誤為│                      │（內有I-PHONE │以新臺幣壹仟元│
│    │下午5時許） │                      │行動電話1支、 │折算壹日。    │
│    │            │                      │I-908 行動電話│              │
│    │            │                      │1支、現金約新 │              │
│    │            │                      │臺幣（下同）3 │              │
│    │            │                      │萬元及證件等物│              │
│    │            │                      │）。          │              │
├──┼──────┼───────────┼───────┼───────┤
│ 3  │99年3月30日 │臺中市中興大學田徑場  │徒手竊取庚○○│處有期徒刑參月│
│    │下午5時許   │                      │所有之包包1 個│，如易科罰金，│
│    │            │                      │（內有ELIYA 牌│以新臺幣壹仟元│
│    │            │                      │行動電話1支、 │折算壹日。    │
│    │            │                      │信用卡、駕照、│              │
│    │            │                      │行照等物）。  │              │
├──┼──────┼───────────┼───────┼───────┤
│ 4  │99年4月3日下│臺中市○○○路○段181號│徒手竊取丁○○│處有期徒刑貳月│
│    │午5時30分許 │東海大學籃球場        │所有之NOKIA 牌│，如易科罰金，│
│    │            │                      │N82型行動電話1│以新臺幣壹仟元│
│    │            │                      │支。          │折算壹日。    │
├──┼──────┼───────────┼───────┼───────┤
│ 5  │99年4月16日 │臺中市○○區○○路123 │徒手竊取辛○○│處有期徒刑貳月│
│    │下午2時許   │號王記刀削麵店        │所有之包包1 個│，如易科罰金，│
│    │            │                      │（內有HTC牌白 │以新臺幣壹仟元│
│    │            │                      │色行動電話1支 │折算壹日。    │
│    │            │                      │、居留證、金融│              │
│    │            │                      │卡、學生證、現│              │
│    │            │                      │金1千餘元等物 │              │
│    │            │                      │），得手後並將│              │
│    │            │                      │上開HTC牌白色 │              │
│    │            │                      │手機持至台中市│              │
│    │            │                      │北區○○路○段 │              │
│    │            │                      │425號之紘盛通 │              │
│    │            │                      │訊行變賣，得款│              │
│    │            │                      │2,200元。     │              │
└──┴──────┴───────────┴───────┴───────┘

司法院資訊處製作；財團法人民間司法改革基金會備份。
